【裁判字號】    98,台上,1006
【裁判日期】    980226
【裁判案由】    違反槍砲彈藥刀械管制條例
【裁判全文】
最高法院刑事判決            九十八年度台上字第一００六號
上  訴  人  甲○○
選任辯護人  廖年盛律師
上列上訴人因違反槍砲彈藥刀械管制條例案件，不服台灣高等法
院中華民國九十五年五月十九日第二審判決（九十五年度上訴字
第三六三號，起訴案號：台灣桃園地方法院檢察署九十二年度偵
字第一九二二一號），提起上訴，本院判決如下：
    主  文
上訴駁回。
    理  由
按刑事訴訟法第三百七十七條規定，上訴於第三審法院，非以判
決違背法令為理由不得為之；是提起第三審上訴，應以原判決違
背法令為理由，係屬法定要件。如果上訴理由書狀並未依據卷內
訴訟資料，具體指摘原判決不適用何種法則或如何適用不當，或
所指摘原判決違法情事，顯與法律規定得為第三審上訴理由之違
法情形不相適合時，均應認其上訴為違背法律上之程式，予以駁
回。本件上訴人甲○○上訴意旨略以：(一)上訴人於檢察官偵查中
係供稱子彈是買來的，扣案的槍枝是換上另行訂購的金屬槍管等
語。乃原判決逕認扣案具有殺傷力之改造子彈二顆（其中一顆已
測試用完）是上訴人製造的，槍枝管制編號000000000
0號仿德林吉雙管手槍係上訴人貫通槍管阻鐵改造而成，自有調
查未盡之違誤。(二)上訴人僅單純將購入之金屬槍管換裝在玩具手
槍上，其過程並非是「製造」，原判決認換裝之動作為「製造」
，尚屬有誤。(三)扣案之槍枝並未組裝完成，係證人曾金山命上訴
人組裝完成的，原審未依上訴人聲請傳喚證人曾金山加以調查，
有調查未盡之違誤。(四)內政部警政署刑事警察局鑑定結果認本案
改造手槍四支具有殺傷力、子彈二顆具有殺傷力，不足採信，應
再命其他機關重新鑑定，以昭公允。(五)上訴人在拍賣網站上所貼
示之拍賣槍枝圖片，均為玩具槍翻拍的，不足證明該槍枝係具有
殺傷力之改造玩具手槍，且上訴人並未在拍賣網站上拍賣子彈，
原判決認上訴人已在網路上著手販售可發射子彈具有殺傷力之改
造玩具手槍及子彈行為，有判決適用法則不當之違誤等語。惟查
：本件原判決維持第一審依想像競合犯、牽連犯關係從一重論處
上訴人連續未經許可，製造可發射子彈具有殺傷力之改造玩具手
槍罪刑，駁回上訴人在第二審之上訴；係依憑(一)上訴人於警詢、
檢察官偵查中及第一審法院調查時，對於在其房間內查扣之物是
要用來販賣改造槍枝賺錢還清債務，其到槍枝模型店買槍枝，一
支約新台幣（下同）四千元至五千元，再以電鑽貫通槍管，利用
車床、鑽床改造槍管後換裝上去使槍能發射子彈，查扣的改造工
具都是改造槍枝所用之工具，扣案之槍枝都是其親手改造，而查
獲的底火、火藥是要裝填在槍枝附贈的子彈中，從民國九十二年
十月初開始改造。自九十二年十月十日起在奇摩拍賣網站上刊登
拍賣所改造的槍枝訊息，並表明有附上一個彈匣滿的子彈。係將
買來的玩具槍換裝過槍管等情，供認不諱。核與證人即查獲警員
曾金山供證：「查獲的工具都是在打開中的狀態，且查獲被告（
上訴人）時，被告正好在陽台使用加力鉗固定其中一支槍身，扣
案的底火、火藥就是要作為裝填子彈用，銼刀是要拿來磨滑套等
部分，砂輪片也用來磨槍身之用，鑽頭可用來磨平」等語相符。
復有如原判決附表（下稱附表）一編號一至四所示具有殺傷力之
改造玩具手槍四支及編號十所示不具殺傷力之改造玩具手槍一支
、編號五所示具有殺傷力之改造子彈一顆（另一顆已測試完畢）
、編號六所示槍枝主要組成零件之土造金屬槍管九支、編號七所
示土造金屬槍管半成品五支、編號八所示供改造手槍之工具、編
號九改造手槍所用之槍枝分解說明書一本扣案足憑。(二)扣除如附
表一編號一至四、十所示改造之玩具手槍及編號五所示改造之子
彈一顆（另一顆已測試完畢），經送請內政部警政署刑事警察局
以性能鑑定法鑑定結果：槍枝管制編號0000000000號
手槍一支為仿ＧＬＯＣＫ廠一七型半自動手槍製造之玩具手槍換
裝土造金屬槍管而成之改造手槍、槍枝管制編號0000000
000號手槍一支為仿ＦＢＩ廠半自動手槍製造之玩具手槍換裝
土造金屬槍管而成之改造手槍、槍枝管制編號00000000
00號手槍一支為仿ＣＯＬＴ廠半自動手槍製造之玩具手槍換裝
土造金屬槍管而成之改造手槍，槍枝管制編號00000000
00號手槍一支為仿德林吉雙管手槍製造之金屬玩具手槍，貫通
槍管阻鐵改造而成之改造手槍，均機械性能良好，可擊發適用之
子彈，認具殺傷力。而扣案仿ＧＬＯＣＫ廠一七型半自動手槍製
造之玩具手槍換裝土造金屬槍管而成之改造手槍一支（槍枝管制
編號：0000000000號），經檢視其撞針復位功能不佳
，致撞針突量不足，無法供擊發子彈使用，研判不具殺傷力；而
子彈二顆係由玩具金屬彈殼加裝直徑九．０ＭＭ之土造金屬彈頭
，改造而成之改造子彈，經採樣一顆試射，可擊發，認具殺傷力
等情，有該局九十二年十一月二十二日刑鑑字第０九二０二二三
一九四號槍彈鑑定書、九十三年二月三日刑鑑字第０九二０二二
六四三二號槍彈鑑定書附卷可憑。嗣又經第一審法院送請法務部
調查局鑑定及再請內政部警政署刑事警察局以試射法鑑定，均為
同一之結果，有法務部調查局九十四年二月一日調科參字第０九
四０００四八六００號鑑定通知書、內政部警政署刑事警察局九
十四年九月八日刑鑑字第０九四００九五二二九號函附卷可稽。
(三)奇摩網站使用人帳號「Ｚ0000000000000」為上
訴人所申請使用，亦為上訴人所承認，復有電信使用者資料查詢
單、雅虎國際資訊股份有限公司回復之「Ｚ000000000
0000」申請人資料、中華電信數據通信分公司檢警調網資查
詢資料等附卷可按。而上訴人在奇摩網站上張貼如附表二所示之
拍賣訊息，有拍賣訊息資料可查，顯見上訴人確已手實行販賣
可發射子彈具有殺傷力之改造玩具手槍及有殺傷力之子彈之行為
，惟尚未賣出即為警查獲。(四)上訴人對於蘇文鈿於九十二年十月
間在「奇摩拍賣」網頁看到上開拍賣訊息，即撥打其於網站上所
登之0000000000號電話號碼，向其購得屬於槍枝主要
組成零件之可換裝在ＧＬＯＣＫ廠一七型槍枝之土造金屬槍管成
品一支，供認不諱。核與證人蘇文鈿供證情節相符。復有附表一
編號十一所示之送貨單收據二張、附表一編號十二所示之電腦一
組及附表一編號十三所示之行動電話一支扣案足憑，為其論罪科
刑之基礎；並說明(一)上訴人於原審審理時辯稱：警詢中所為之陳
述是警察要伊怎麼說，伊就怎麼說云云，不足採信。(二)上訴人於
原審審理時否認有改造玩具手槍及製造子彈之行為，係屬卸責之
詞，不足採信。(三)證人曾金山已由第一審法院合法訊問，且於訊
問時已予上訴人及辯護人詰問之機會，其陳述明確，已無再予訊
問之必要，上訴人再聲請傳訊證人曾金山，核無必要等理由綦詳
。又上訴人已於警詢中供認底火、火藥是要裝填在子彈中，足證
其有製造子彈之事實。又雖上訴人於警詢中供稱：伊係以「電鑽
貫通槍管」改造玩具手槍，然其於檢察官偵查中復供述：伊將買
來的玩具槍「換裝過槍管」改造玩具手槍。足證上訴人除了以「
電鑽貫通槍管」改造玩具手槍以外，尚有以「換裝槍管」改造玩
具手槍。上訴意旨(一)所陳，不得執為第三審上訴之適法理由。再
原判決已於理由內敘明「按所謂製造包括創製、改造、組合、混
合、化合等行為在內，已損壞之零件加以修理亦屬製造，改造行
為亦屬製造行為之一種，以玩具手槍改造而成可發射子彈具有殺
傷力之槍枝，核屬槍砲彈藥刀械管制條例第四條第一項第一款所
定各種制式槍枝以外之『其他可發射子彈具有殺傷力之各式槍砲
』。次按土造之金屬槍管成品，係屬槍砲彈藥刀械管制條例第四
條第三項所定其他各式槍砲之主要組成零件，此經內政部依該條
例第四條第三項之規定於八十六年十一月二十四日以台（八六）
內警字第八六七０六八三號公告在案。」上訴意旨(二)所陳，尚有
誤會，殊非第三審上訴之適法理由。另鑑定雖為證據方法之一種
，但仍屬事實審法院之職權。原判決將上開扣案之槍枝及子彈除
委請內政部警政署刑事警察局以「性能鑑定法」鑑定外，另再送
請法務部調查局鑑定，復再送請內政部警政署刑事警察局以「試
射法」鑑定，均為相同之結果。原審未再送請其他機關鑑定，並
無不合，上訴意旨(四)所陳，亦不足執為第三審上訴之合法理由。
上訴意旨(三)、(五)所陳及其餘上訴意旨，係就原審取捨證據、認定
事實職權之合法行使及原判決理由已說明之事項，徒憑自己之說
詞，重為事實之爭執，顯與法律規定得為第三審上訴理由之違法
情形不相適合。應認上訴人之上訴違背法律上之程式，予以駁回
。
據上論結，應依刑事訴訟法第三百九十五條前段，判決如主文。
中    華    民    國  九十八  年    二    月  二十六  日
                      最高法院刑事第八庭
                          審判長法官  林  永  茂
                                法官  吳  昆  仁
                                法官  蘇  振  堂
                                法官  蕭  仰  歸
                                法官  林  立  華
      本件正本證明與原本無異
                                      書  記  官
中    華    民    國  九十八  年    三    月    二    日
                                                      Ｖ


司法院資訊處製作；財團法人民間司法改革基金會備份。
